【裁判字號】    89,訴,344
【裁判日期】    891201
【裁判案由】    違反毒品危害防制條例
【裁判全文】
臺灣新竹地方法院刑事判決                          八十九年度訴字第三四四號
    公  訴  人  臺灣新竹地方法院檢察署檢察官
    被      告  甲○○
右列被告因違反毒品危害防制條例案件，經檢察官提起公訴（八十九年度毒偵字第一
七○號）及移
七二號），本院判決如左︰
    主  文
甲○○連續施用第一級毒品，累犯，處有期徒刑拾月，扣案之海洛因淨重壹點壹陸公
克沒收銷燬，另扣案之注射針筒陸支、夾鏈袋拾陸個、電子磅秤貳個均沒收。又連續
施用第二級毒品，累犯，處有期徒刑捌月，扣案之安非他命壹包（毛重貳公克）、安
非他命殘渣盒內之安非他命殘渣（量微無法秤重）均沒收銷燬，另扣案之安非他命殘
渣盒壹個、吸食器壹組均沒收。應執行有期徒刑壹年肆月，扣案之海洛因淨重壹點壹
陸公克、安非他命壹包（毛重貳公克）、安非他命殘渣盒內之安非他命殘渣（量微無
法秤重）均沒收銷燬；另扣案之注射針筒陸支、夾鏈袋拾陸個、電子磅秤貳個、安非
他命殘渣盒壹個、吸食器壹組均沒收。
    事  實
一、甲○○前於民國八十四年間因違反麻醉藥品管理條例案件，經本院於八十四年八
    月七日，以八十四年度訴字第五六八號判處有期徒刑四月並諭知易科罰金之折算
    標準確定，於八十五年一月十二日執行完畢。
二、其猶不知悔改，前因違反毒品危害防制條例案件，經臺灣桃園地方法院以八十七
    年度毒聲字第一四九九號裁定送觀察、勒戒後，認有繼續施用毒品之傾向，再經
    同一法院以八十七年度毒聲字第一一七一號裁定施予強制戒治、交付保護管束期
    滿後，經臺灣桃園地方法院檢察署檢察官於八十八年十一月五日以八十八年度戒
    偵字第二○五號不起訴處分確定。
三、甲○○竟於前開不起訴處分後五年內，竟又基於施用海洛因之概括犯意，自八十
    九年一月十七日晚間十一時許回溯前二十六小時內某時至八十九年六月七日止，
    連續在桃園縣、苗栗縣竹南鎮○○里○○鄰○○街一六二巷五號住處、車號Ｑ八
    ─三六二八號車上等處，以注射針筒注射海洛因之方式，連續施用第一級毒品海
    洛因多次，平均二、三日施用一次。另基於施用安非他命之概括犯意，自八十八
    年底（八十八年十一月五日不起訴處分後）某日起至八十九年六月七日下午五時
    三十分許回溯前九十六小時內某時止，連續在續在桃園縣、苗栗縣竹南鎮○○里
    ○○鄰○○街一六二巷五號住處、車號Ｑ八─三六二八號車上等處，將安非他命
    置於吸食器內，下方以火燒烤成煙吸食之方式，連續施用第二級毒品安非他命多
    次，平均五、六日施用一次。為警分別於(1)八十九年一月十七日晚間十一時許，
    在國道三號高速公路北向一○八公里之新竹市○○區路段、其所駕駛之車號Ｑ八
    ─三六二八號車內查獲，並扣得其持有之第二級毒品安非他命一包（毛重二公克
    ）、其所有供注射海洛因所用之注射針筒四支、其所有分裝海洛因所用之夾鏈袋
    十六個、其所有供秤重海洛因後施用所用之電子磅秤一個等物。(2)於八十九年四
    月六日上午十一時三十分許，在苗栗縣竹南鎮海口里十鄰國校前五十六號前之車
    號Ｑ八─三六二八號車內查獲，並扣得其所有之第一級毒品海洛因淨重一點一六
    公克。(3)於八十九年六月七日下午五時三十分許，在苗栗縣頭份鎮○○路、永貞
    路口查獲，並扣得其所有供放置安非他命之殘渣盒一個（安非他命殘渣量微無法
    秤重）、其所有供注射海洛因所用之注射針筒二支、其所有供秤重海洛因後施用
    所用之電子磅秤一個、其所有施用安非他命所用之吸食器一組等物。
二、案經內政部警政署國道公路警察局第六警察隊報請臺灣新竹地方法院檢察署檢察
    官偵查起訴。暨苗栗縣警察局竹南分局、頭份分局報請臺灣苗栗地方法院檢察署
    檢察官移送併案審理。
    理  由
一、訊據被告甲○○坦承自八十九年四月六日查獲之前開始，在右揭地點，以右揭方
    式連續施用海洛因，迄至八十九年六月七日止；並自八十八年底起至不知時間止
    ，在右揭地點，以右揭方式連續施用安非他命等事實。經查：
  （一）按海洛因經注射入人體後，約百分之八十於二十四小時自尿中排出，一般而
        言，尿液中能否驗出嗎啡陽性反應與其投與量、投與途徑、個人體質及檢驗
        方法之靈敏度有關，國外曾有文獻報導注射六毫克之海洛因鹽酸鹽，其代謝
        嗎啡之平均可檢出時限約為二十六小時，有行政院衛生署藥物食品檢驗局八
        十一年九月八日（八一）藥檢壹字第八一一四八八五號函一紙附卷足憑。查
        被告於前揭(1)八十八年一月十七日晚間十一時許、(2)八十九年四月六日上午
        十一時三十分許為警查獲時，經採尿送驗結果，均呈第一級毒品海洛因代謝
        後之嗎啡陽性反應，有台北縣衛生局於八十九年一月二十七日出具之尿液煙
        毒檢驗成績書、苗栗縣衛生局於八十九年四月十三日出具之八九衛六字第八
        九○四九九○號煙毒尿液檢驗成績書、法務部調查局出具之（八九）陸（一
        ）字第八九○三四九二五號檢驗通知書附卷可稽，是認被告於八十九年一月
        十七日晚間十一時許採尿時，回溯前二十六小時內某時施用第一級毒品安非
        他命犯行。佐以被告於本院自承施用海洛因時間至八十九年六月七日止之情
        ，復有經法務部調查局以00000000號鑑定通知書鑑驗確係第一級毒
        品海洛因淨重一點一六公克、被告所有供注射海洛因所用之注射針筒六支、
        其所有分裝海洛因所用之夾鏈袋十六個、其所有供秤重海洛因後施用所用之
        電子磅秤二個扣案可證。是被告自八十九年一月十七日晚間十一時許回溯前
        二十六小時內某時至八十九年六月七日止，連續施用第一級毒品海洛因犯行
        ，應堪認定。
  （二）按甲基安非他命經口服投與後，約百分之七十於二十四小時內自尿中排出，
        約百分之九十於九十六小時內自尿中排出，：：且甲基安非他命成分之檢出
        與其投與方式、投與量、個人體質、採尿時間與檢測儀器之精密度等諸多因
        素相關，因此僅憑尿液中成甲基安非他命陽性反應，並無法確定推算吸食時
        間距採尿時間長短，惟依上述資料推斷，最長可能不會超過四日，有行政院
        衛生署藥物食品檢驗局八十一年二月八日（八一）藥檢壹字第○○一一五六
        號函一紙附卷可稽。查被告於前揭(1)八十八年一月十七日晚間十一時許、(2)
        八十九年四月六日上午十一時三十分許、(3)八十九年六月七日下午五時三十
        分許為警查獲時，經採尿送驗結果，均呈安非他命陽性反應，有前開台北縣
        衛生局於八十九年一月二十七日出具之尿液煙毒檢驗成績書、法務部調查局
        出具之（八九）陸（一）字第八九○三四九二五號檢驗通知書及苗栗縣衛生
        局於八十九年六月二十三日出具之八九衛六字第八九○八五四五號煙毒尿液
        檢驗成績書附卷可稽，是認被告於八十九年六月七日下午五時三十分許採尿
        時，回溯前九十六小時內某時施用安非他命甚明。佐以被告於本院供承自八
        十八年底起開始施用安非他命之情，復有扣案之第二級毒品安非他命一包（
        毛重二公克）、被告所有供放置安非他命之殘渣盒一個（安非他命殘渣量微
        無法秤重）、其所有施用安非他命所用之吸食器一組可資佐證，是被告自八
        十八年底（八十八年十一月五日不起訴處分後）某日起至八十九年六月七日
        下午五時三十分許回溯前九十六小時內某時止，連續施用第二級毒品安非他
        命犯行，堪予認定。
  （三）此外，另有臺灣桃園地方法院檢察署八十八年度戒偵字第二○五號不起訴處
        分書、臺灣高等法院被告全國前案紀錄表在卷足憑，本案事證已臻明確，被
        告施用海洛因、安非他命等犯行洵堪認定，自應依法論罪科刑。
三、核被告所為，係犯毒品危害防制條例第十條第一項之施用第一級毒品罪及同條第
    二項之施用第二級毒品罪。被告持有第一、二級毒品之低度行為為施用第一、二
    級毒品之高度行為所吸收，均不另論罪。其多次施用第一、二級毒品犯行，均時
    間密接，所犯各為構成要件相同之罪名，皆係基於概括犯意反覆為之，應依連續
    犯規定，各論以一罪，並加重其刑。其所犯施用第一級毒品及施用第二級毒品二
    罪間，犯意各別，行為互殊，應分論併罰之。又被告前於八十四年間因違反麻醉
    藥品管理條例案件，經本院於八十四年八月七日，以八十四年度訴字第五六八號
    判處有期徒刑四月並諭知易科罰金之折算標準確定，於八十五年一月十二日執行
    完畢，有臺灣高等法院被告全國前案紀錄表在卷可按，其前受有期徒刑執行完畢
    ，於五年以內再犯本件最重本刑為有期徒刑以上之二罪，均為累犯，應各依刑法
    第四十七條之規定，遞加重其刑。爰審酌海洛因及安非他命害人害己，危害國民
    健康至深且鉅，被告前有施用安非他命前科，現進而施用第一、二級毒品海洛因
    、安非他命犯行，其經觀察、勒戒、戒治後，仍不思改進、戒斷，暨其犯罪動機
    、目的、施用次數及犯後態度等一切情狀，量處如主文所示之刑，並定其應執行
    之刑。
四、扣案之海洛因淨重一點一六公克；安非他命毛重二公克、安非他命殘渣盒內之安
    非他命殘渣（量微無法秤重），係分屬毒品危害防制條例第二條第二項第一、二
    款所稱第一、二級毒品，均為違禁物，不問屬於犯人與否，均應依毒品危害防制
    條例第十八條第一項前段之規定沒收銷燬之。另扣案之注射針筒六支、夾鏈袋十
    六個、電子磅秤二個均為被告所有，且分屬供其注射海洛因所用、分裝海洛因所
    用、供秤重海洛因後施用所用之物；扣案之安非他命殘渣盒一個、吸食器一組均
    為被告所有，且分屬供其放置安非他命所用、施用安非他命所用之物，均應依刑
    法第三十八條第一項第二款規定，併予宣告沒收。
五、公訴人雖僅就被告自八十八年十二月初某日起至八十九年一月十七日止連續施用
    海洛因、安非他命犯行提起公訴，惟因本院上開論科之連續施用海洛因、安非他
    命犯行各與之有連續犯之裁判上一罪關係，為起訴效力所及，本院應併予審酌，
    附此敘明。
據上論斷，應依刑事訴訟法第二百九十九條第一項前段，毒品危害防制條例第十條第
一項、第二項、第二十三條第二項、第十八條第一項前段，刑法第十一條前段、第五
十六條、第四十七條、第五十一條第五款、第三十八條第一項第二款，判決如主文。
本案經檢察官林李嘉到庭執行職務。
中      華      民      國    八十九    年     十二     月      一      日
                                    臺灣新竹地方法院刑事第一庭
                                        法  官    黃  美  文
右正本證明與原本無異。
如不服本判決，應於判決送達後十日內向本院提出上訴狀( 應附繕本 )，上訴於
臺灣高等法院。
                                        書記官    饒  興蘭
中      華      民      國    八十九    年     十二     月      一      日
附錄：
毒品危害防制條例第十條第一項
施用第一級毒品者，處六月以上五年以下有期徒刑。
毒品危害防制條例第十條第二項
施用第二級毒品者，處三年以下有期徒刑。


司法院資訊處製作；財團法人民間司法改革基金會備份。
